# 请教商誉是否减值？

提问人：zengfengxia 时间：2018-01-03 15:21:42
正好这几天也在和同事讨论分红对减值的影响，做了个案例分析，请陈版指正 2015 年 1 月 1 日A公司非同一控制下企业合并取得B公司100%股权，合并对价 100 ，可辨认净资产公允价值 80 ，购买日确认商誉 20 。假设A公司取得的B公司业务并未与A公司自身资产组产生协同效应， 20 商誉全部归属于B公司。 2015 年当年实现利润 20 ，合并层面含商誉的净资产账面价值 120 （不考虑折旧摊销等）。若B公司分配 2015 年实现的利润 20 ，分配后含商誉账面价值 100 ，若不分配，则含商誉的账面价值 120 。不同的账面价值与可回收金额比较，会出现不同的结论。实务中，A公司首先应当在收购日将商誉分摊至收益的资产组或资产组组合，并在此基础上执行商誉减值测试（CAS8第 24 条）。比较分摊商誉的资产组账面价值与可回收金额，若账面价值大于可回收金额则需确认减值损失。 1 、从资产组确认层面考虑：资产组通常不包括已确认负债的账面价值，除非相关负债如环境恢复负债与资产无法分割（CAS8第 19 条）。因此，商誉的减值测试是在可识别的资产组层面而不是在B公司整体资产负债层面进行，B公司是否分红，对资产组的账面价值和可回收金额并无影响。 2 、从企业整体价值层面考虑：假设B公司分配商誉的资产组包括其整体资产、负债，资产组账面价值就是B公司净资产账面值。根据CAS8第 19 条，资产组账面价值的确定基础应当与其可收回金额的确定方式相一致，因此， 2015 年若B公司未分配利润，则账面价值未减少，同时企业在估计其使用价值或公允价值减处置费用时应考虑未来分红的影响。若已分配，则账面价值减少的同时，企业使用价值或公允价值减处置费用也不再考虑相应的分红金额。因此是否分红，并不会影响减值测试的结果。

回答人：chenyiwei
可以这样理解。也就是：如果不分红，则未来现金流考虑这部分留存收益再投资产生的现金流入；如果分红则不考虑，最终对减值无重大影响。